# 工程结算大于工程施工的金额列示于资产负债表的预收账款如何函证

提问人：cherry_55 时间：2013-08-06 16:14:41
工程结算大于工程施工的金额列示于资产负债表的预收账款，是不是不用函证

回答人：chenyiwei
这本身是一个轧差数，不应直接函证，而是需要通过对已结算金额、建造合同主要条款（包括总造价）、完工进度等信息的函证，再根据函证结果复算该金额的合理性。

提问人：zxz8516 时间：2015-10-16 19:28:01
陈版您好，准则讲工程完工时工程施工跟工程结算对冲列示在存货或者预收款项，但是如果工程未完工需要对冲列示吗？谢谢

回答人：chenyiwei
未完工时也可以轧差列报。